# 关于划拨资产入账问题

提问人：雪落星空 时间：2019-11-12 06:30:20
某 A 国有资产管理中心将一处房产 + 土地划转到其全资子公司-B 城投公司，权利性质为 “划拨/自建房”，没有使用期限。该不动产原来归某事业单位拥有，当时该事业单位建造房屋共支出 200 万元，由于权利性质原因，该不动产不能过户。该不动产权证虽已划转到 B 城投公司，但权利人仍为某事业单位。各方盖章的资产移交划转审批单上划转资产账面价值标注：房：
200 万元土地使用权：0.00元。问题：
①B 城投公司应如何将该不动产入账？后期折旧摊销应如何处理？
② 所依据的准则是什么？

回答人：chenyiwei
首先要求额定该房产对该城投公司而言是否符合 “资产” 的定义和确认条件？即如何产生未来经济利益流入？该房产的实际使用权和收益权是否已经转移到该城投公司？

提问人：雪落星空 时间：2019-11-12 06:30:21
该房产用作该城投公司员工办公，实际使用权和收益权已经转移到城投公司。

回答人：chenyiwei
按原账面价值（成本减累计折旧）作为划入方入账价值，作为固定资产核算，不区分房、地，在房屋的剩余使用年限内折旧。